【裁判字號】    96,訴,379
【裁判日期】    970130
【裁判案由】    強盜等
【裁判全文】
臺灣宜蘭地方法院刑事判決               96年度訴字第379號
公  訴  人  臺灣宜蘭地方法院檢察署檢察官
被      告  丙○○
                    （另案於臺灣宜蘭監獄執行中）
指定辯護人  本院公設辯護人  甲○○
上列被告因犯強盜等案件，經檢察官提起公訴（96年度偵字第
2984號），本院判決如下：
    主  文
丙○○未經許可，寄藏可發射子彈具有殺傷力之改造手槍，累犯
，處有期徒刑肆年，併科罰金新臺幣伍萬元，罰金如易服勞役，
以新臺幣壹仟元折算壹日。扣案之改造手槍（槍枝管制編號00
00000000）壹枝及改造子彈貳顆均沒收；又意圖為自己
不法之所有，攜帶兇器，以脅迫至使不能抗拒，而取他人之物，
累犯，處有期徒刑捌年。應執行有期徒刑拾壹年，併科罰金新臺
幣伍萬元，罰金如易服勞役，以新臺幣壹仟元折算壹日。扣案之
改造手槍（槍枝管制編號0000000000）壹枝及改造子
彈貳顆均沒收。
    事  實
一、丙○○前因違反毒品危害防制條例案件，經臺灣高等法院及
    本院分別以93年度上訴字第3147號、94年訴字第95號判處有
    期徒刑1年、8月，並定應執行刑為1年6月確定，於民國94年
    5月13日入監執行，於95年8月3日縮短刑期假釋出監，並於
    96年2月18日縮刑期滿執行完畢。詎仍不知悔改，明知具有
    殺傷力之槍彈，係屬違禁物，未經許可不得寄藏，竟仍基於
    寄藏可發射子彈具有殺傷力之槍枝及子彈之犯意，於96年1
    、2月間某日，在宜蘭縣羅東鎮○○路旁，受余輝耀（已死
    亡）所託，為其保管可發射子彈具有殺傷力之改造手槍1枝
    （槍枝管制編號0000000000號）及改造子彈3顆，並於收受
    後，將上開槍彈藏置於其所駕駛之車號IF-9508號自用小客
    車上。又於96年7月31日上午6時30分許，意圖為自己不法之
    所有，攜帶上開客觀上對人之生命、身體足以造成危害，足
    供為兇器使用之改造手槍1枝（內裝有上開改造子彈3顆），
    至位於宜蘭縣宜蘭市○○路10號之三立網咖內，持上開改造
    槍彈，進入三立網咖之櫃檯內後，拉動槍機，持向櫃檯人員
    乙○○示意乙○○打開櫃檯之抽屜，以此脅迫之方式，至使
    乙○○不能抗拒，而打開抽屜任由丙○○強取櫃檯抽屜內之
    現金共計新臺幣2,600元後逃逸。嗣於同日下午1時許，始為
    警在宜蘭縣宜蘭市○○○路13之1號一加一賓館210室其友人
    林錦燈租用之房間內查獲，並在其停放於賓館前之車號IF-9
    508號之自小客車內扣得上開改造手槍1把及改造子彈3 顆。
二、案經宜蘭縣警察局宜蘭分局報請臺灣宜蘭地方法院檢察署檢
    察官偵查起訴。
    理  由
壹、程序部分：
    按被告以外之人於審判外之言詞或書面陳述，除法律有規定
    者外，不得作為證據，刑事訴訟法第159條第1項定有明文。
    查本件證人乙○○於警詢中之陳述，係屬於被告以外之人於
    審判外之陳述，被告並已否認上開陳述之證據能力，復無刑
    事訴訟法第159條之2至第159條之5例外得為證據之情形，則
    依上開法條規定，證人乙○○於警詢中之陳述，無證據能力
    。至證人林錦燈於警詢之供述，雖屬被告以外之人於審判外
    之陳述，惟被告丙○○及辯護人於本院調查證據時，已知有
    同法第159條第1項不得為證據之情形，而未於言詞辯論終結
    前聲明異議，依同法第159條之5第2項之規定，視為有同條
    第1項之同意，本院審酌上開證人之言詞陳述作成時之情況
    ，認為適當，爰依同法第159條之5第1項之規定認有證據能
    力，合先敘明。
貳、實體部分：
一、訊據被告丙○○對於有於上揭時、地未經許可寄藏具有殺傷
    力之改造槍彈並持上開具有殺傷力之改造槍彈強盜財物等情
    均坦承不諱，惟以其當日精神狀態不佳等語為辯。惟查：上
    開事實，業據證人林錦燈於警詢中及證人乙○○、證人即查
    獲被告之員警蕭聰池、彭憲章、邱永聰、李宗岳等人於偵查
    中證述明確，並有監視錄影翻拍照片、現場查獲照片在卷可
    稽，復有改造手槍1枝（槍枝管制編號0000000000號）及子
    彈3顆扣案可資參佐。而扣案之改造槍彈經送鑑定之結果，
    認改造手槍1枝係由仿WALTH ER廠PPK/S型半自動手槍製造之
    槍枝，換裝土造金屬槍管而成，擊發功能正常，可供擊發適
    用子彈使用，認具殺傷力；改造子彈3顆，均非制式子彈，
    由金屬彈殼組合直徑8.2 0.5 mm金屬彈頭而成，採樣1顆試
    射，可擊發，認具殺傷力，此有內政部警政署刑事警察局96
    年 8月13日刑鑑字第0960123073號函所附之槍彈鑑定書一紙
    在卷可稽，故本件扣案之改造手槍1枝及子彈3顆均具有殺傷
    力，亦堪以認定。至被告雖辯稱其當時精神狀況不佳云云，
    而查證人乙○○雖於本院證稱被告於當時有站立不穩，講話
    有點含糊、慢慢的之情形，然依證人乙○○證述：「被告慢
    慢靠近櫃檯，站在我旁邊，然後背對著我，之後就轉過來跟
    我說話，說跟我說一件事情叫我不要說，然後就轉身拉槍機
    ，跟我說不要太大聲，不要張揚，然後拿著手槍比櫃檯的抽
    屜，叫我把抽屜打開」等語（見本院卷第81頁筆錄），則以
    被告當時持槍尚知悉拉槍機，以此方式脅迫要求證人乙○○
    不要張揚，並要證人乙○○打開抽屜等情觀之，被告當時之
    精神狀態尚未有何因精神障礙或其他心智缺陷，至其辨識行
    為違法或依其辨識而行為之能力顯著降低之情形，且參酌本
    院將被告送精神鑑定之結果，認「被告長期使用安非他命、
    海洛因等精神作用物質，也多次且長期濫用安眠劑，應對此
    類型的物質頗具經驗，犯案當時之精神狀態應屬正常，且自
    行可預測行為後果，其行為能力應未顯著降低」，此有財團
    法人羅許基金會羅東博愛醫院96年12月17日（九十六）羅博
    醫字2007120110號函存卷可考，故可認被告行為當時，並未
    達因精神障礙或其他心智缺陷，致不能辨識其行為違法或欠
    缺依其辨識而行為之能力之程度甚明，故被告上開辯解，自
    屬無據。綜上所述，本件事證明確，被告上開犯行均堪以認
    定，應依法論科。
二、核被告丙○○所為，係犯槍砲彈藥刀械管制條例第8條第4項
    之未經許可寄藏具殺傷力之改造手槍罪、同條例第12條第4
    項之未經許可寄藏子彈罪（起訴書原認被告此部分係持有槍
    彈，業經蒞庭公訴檢察官當庭更正為寄藏槍彈）及刑法第33
    0條第1項之攜帶兇器強盜罪。被告因寄藏而持有槍彈之行為
    ，為寄藏之低度行為，不另論持有槍彈罪。被告以一行為同
    時寄藏槍枝1枝及子彈3顆，為想像競合犯，從一重之未經許
    可寄藏槍枝罪處斷。被告所犯上開寄藏改造手槍罪與攜帶兇
    器強盜罪，2罪間犯意各別，罪名互異，應予分論併罰。查
    被告前因違反毒品危害防制條例案件，經臺灣高等法院及本
    院分別以93年度上訴字第3147號、94年訴字第95號判處有期
    徒刑1年、8月，並定應執行刑為1年6月確定，於94年5月13
    日入監執行，於95年8月3日縮短刑期假釋出監，並於96年2
    月18日縮刑期滿執行完畢，有卷附臺灣高等法院被告前案紀
    錄表可按，其受有期徒刑之執行完畢，5年以內故意再犯本
    件法定刑為有期徒刑以上之罪，均為累犯，均依法加重其刑
    。爰審酌被告未經許可寄藏具有殺傷力之槍彈，且持槍彈強
    盜他人財物，對社會治安所生危害甚鉅，及其犯罪之目的、
    手段、被害人所受之損害，及被告犯罪後之態度等一切情狀
    ，分別量處如主文所示之刑，罰金部分併諭知易服勞役之折
    算標準，並定其應執行刑，及就罰金刑部分併諭知易服勞役
    之折算標準。扣案之改造手槍1枝（槍枝管制編號000000000
    0）及未經試射之改造子彈2顆，均為違禁物，應依刑法第38
    條第1項第1款之規定宣告沒收。另鑑定試射之改造子彈1顆
    ，業經擊發，已無殺傷力，要難認係違禁物，爰不另為沒收
    之諭知，附此敘明。
據上論斷，應依刑事訴訟法第299條第1項前段，槍砲彈藥刀械管
制條例第8條第4項、第12條第4項，刑法第11條前段、第330條第
1項、第47條第1項、第55條、第42條第3項、第51條第5款、第38
條第1項第1款，判決如主文。
本案經檢察官張立言到庭執行職務
中    華    民    國    97    年    1     月    30    日
                  刑事第二庭審判長法  官  黃永勝
                                  法  官  陳映佐
                                  法  官  鄭貽馨
以上正本證明與原本無異。
如不服本判決應於收受本判決後10日內向本院提出上訴書狀，並
應敘述具體理由。若未敘述理由者，應於上訴期間屆滿後20日內
向本院補提理由書狀(均須按他造當事人之人數附繕本)。
                                  書記官  林嘉萍
中    華    民    國    97    年    1     月    31    日
附錄本案論罪科刑法條全文：
槍砲彈藥刀械管制條例第8條
未經許可，製造、販賣或運輸鋼筆槍、瓦斯槍、麻醉槍、獵槍、
空氣槍或第4條第1項第1款所定其他可發射金屬或子彈具有殺傷
力之各式槍砲者，處無期徒刑或5年以上有期徒刑，併科新臺幣1
千萬元以下罰金。
未經許可，轉讓、出租或出借前項所列槍枝者，處 5 年以上有期
徒刑，併科新臺幣 1 千萬元以下罰金。
意圖供自己或他人犯罪之用，而犯前二項之罪者，處無期徒刑或
 7 年以上有期徒刑，併科新臺幣 1 千萬元以下罰金。
未經許可，持有、寄藏或意圖販賣而陳列第 1 項所列槍枝者，處
 3年以上10年以下有期徒刑，併科新臺幣700萬元以下罰金。
第 1 項至第 3 項之未遂犯罰之。
槍砲彈藥刀械管制條例第12條
未經許可，製造、販賣或運輸子彈者，處 1 年以上 7 年以下有
期徒刑，併科新台幣 500 萬元以下罰金。
未經許可，轉讓、出租或出借子彈者，處 6 月以上 5 年以下有
期徒刑，併科新台幣 300 萬元以下罰金。
意圖供自己或他人犯罪之用，而犯前二項之罪者，處 3 年以上
10 年以下有期徒刑，併科新台幣 700 萬元以下罰金。
未經許可，持有、寄藏或意圖販賣而陳列子彈者，處 5 年以下有
期徒刑，併科新台幣 300 萬元以下罰金。
第 1 項至第 3 項之未遂犯罰之。
中華民國刑法第330條
（加重強盜罪）
犯強盜罪而有第 321 條第 1 項各款情形之一者，處 7 年以上有
期徒刑。
前項之未遂犯罰之。


司法院資訊處製作；財團法人民間司法改革基金會備份。
